【裁判字號】    89,上訴,1626
【裁判日期】    891031
【裁判案由】    違反槍彈藥刀械管制條例等
【裁判全文】
臺灣高等法院高雄分院刑事判決          八十九年度上訴字第一六二六號
    上訴人
    即被告      丁○○
右上訴人因違反槍砲彈藥刀械管制條例等案件，不服臺灣屏東地方法院八十九年度訴
字第五二六號中華民國八十九年十月三十一日第一審判決（起訴案號：臺灣屏東地方
法院檢察署八十九年度偵字第四一三三、四三一一號、八十九年度偵緝字第一八六號
），提起上訴，本院判決如左：
      主      文
原判決撤銷。
本件公訴不受理。
      理      由
一、公訴意旨略以：(一)丁○○於民國八十九年二月二十日凌晨五時三十分許，因不甲
    原因，搭由不知情之謝文勝所駕駛之車號Ｖ二－九七０號營業用小客車，至乙○
    ○位於屏東縣東港鎮○○街一六六號住處前，邀乙○○入車，為乙○○所拒絕後
    ，竟基於殺人之犯意，持其預藏之具殺傷力以色列製制式九０手槍（槍枝管制編
    號為000000000號）一把，向乙○○射擊四槍，惟均未射中，而射中張
    某身後車後ＹＵ－七九三七號自用小客車玻璃後逃離現場，經乙○○報警後在現
    場扣得彈殼四顆；(二)丁○○仍無悔意，於同年六月二十六日下午四時四十分許，
    在屏東縣新園鄉○○村○○路與鹽龍路口，竟意圖為自己不法所有，見丙○○駕
    駛車號Ｓ七－一二一二號自用小客車，竟以上開手槍指住楊某，致楊某心生畏懼
    、不能抗拒後下車離去，丁○○即將車開走；(三)嗣經警於七月十五日凌晨零時四
    十分許，經警在屏東縣潮州鎮○○路二四二號前當場查獲，並自其騎用之ＷＫＦ
    －七二一號機車置物箱內查獲上開九０手槍一把、彈夾一個及具殺傷力之制式口
    徑九ＭＭ制式子彈六發。經屏東縣警察局東港分局及潮州分局移送檢察官偵辦，
    認丁○○涉犯刑法第二百七十一條第二項、第一項殺人未遂罪嫌、槍砲彈藥刀械
    管制條例第七條第四項、第十二條第四項及懲治盜匪條例第五條第一項等罪嫌云
    云。
二、按被告死亡者，應諭知不受理之判決，刑事訴訟法第三百零三條第五款定有甲文
    。經查被告經原審法院判決後，已於八十九年十一月十一日死亡，此有屏東縣東
    港鎮戶政事務所檢送之丁○○死亡戶籍謄本一份附卷可稽，並有被告送達回證一
    份可參（因死亡致無法送達），揆諸前開規定，自應為本件公訴不受理之判決。
三、原審未及審酌被告已死亡之事實，為被告有罪之判決，尚有未洽，被告上訴意旨
    ，未具理由，指摘原判決不當，雖無理由，但原判決既有上開可議之處，自仍應
    由本院將原判決撤銷改判，另為本件公訴不受理之諭知，並不經言詞辯論為之。
據上論斷，應依刑事訴訟法第三百六十九條第一項前段、第三百六十四條、第三百零
三條第五款、第三百零七條，判決如主文。
中    華    民    國     八十九     年      十二      月      二十      日
                              臺灣高等法院高雄分院刑事第九庭
                                  審判長法官  張甲松
                                        法官  江泰章
                                        法官  任森銓
右正本證甲與原本無異。
如不服本判決，應於判決送達後十日內向本院提出上訴狀，其未述理由者並應於提
出上訴狀後十日內向本院補提理由書（應附繕本)。
                                      書記官  張文斌
中    華    民    國     八十九     年      十二      月     二十二     日
                                                                        Ｋ


司法院資訊處製作；財團法人民間司法改革基金會備份。
